臺灣高等法院刑事判決　　　　　　　　　　　　　九十二年度上易字第三五六四號
　　上　訴　人
　　即　被　告　丑○○
　　選任辯護人　吳旭洲律師
　　　　　　　　吳宗輝律師
　　　　　　　　彭建寧律師
右上訴人因恐嚇等案件，不服臺灣桃園地方法院九十年度易字第二八二五號，中華民
國九十二年六月三十日第一審判決（起訴案號：臺灣桃園地方法院檢察署九十年度偵
字第六一○六號，原審判決誤載為九十一偵字第七九九號），提起上訴，本院判決如
左：
    主  文
原判決關於被告丑○○部分撤銷。
丑○○共同連續意圖為自己不法之所有，以恐嚇使人將本人之物交付，處有期徒刑壹
年陸月。扣案之鴿網條、紀錄鴿環號碼之記事本貳本、戶名張龍元之龍潭郵局帳號
○六○九三三之一號儲金簿壹本及提款卡壹張，均沒收。
    事  實
一、丑○○意圖為自己不法之所有，基於竊盜及恐嚇取財之概括犯意，自民國（下同
    ）八十九年三月間起至同年九月七日止，夥同有犯意聯絡之王金堂（由原審法院
    通緝中）、李健偉（起訴書載為李建偉，經臺灣桃園地方法院九十年度易字第一
    九六五號案，判處有期徒刑三年確定），以在桃園縣龍潭鄉三林村四鄰附近茶園
    架設擄鴿網之方式，由李健偉與丑○○先後竊捕如附表一所示丁○○等二十八位
    鴿主之賽鴿共六十八隻得手後，再由王金堂依賽鴿腳環上之編號及電話號碼通知
    如附表一所示丁○○等鴿主，並恐嚇稱：需以每隻新臺幣（下同）一千五百元至
    二千五百元不等之價格贖回，否則賽鴿就不會被放回來等語，致丁○○等人心生
    畏懼，依指示分別匯款如附表一所示之金額，至不知情之劉美婷所有聯邦商業銀
    行龍潭分行帳號000000000000號帳戶內，得款則由王金堂分予李健
    偉、丑○○二人，嗣經警於八十九年九月七日十六時十分許，持搜索票在桃園縣
    龍潭鄉三林村四鄰三角林六號王金堂住處實施搜索，並扣得王金堂所有供犯罪所
    用之鴿網三條、紀錄鴿環號碼之記事本二本等物
二、丑○○復承前竊盜、恐嚇取財之概括犯意，夥同有犯意聯絡之李健偉、張龍元（
    經臺灣桃園地方法院九十年度易字第一九六五號判處有期徒刑十一月確定），自
    八十九年九月八日起至同年月十八日止，又以上述方式先後捕獲如附表二所示吳
    嘉勝等十二位鴿主所有之賽鴿十四隻得逞（三人共謀犯罪，但非三人一起在場實
    施竊鴿之行為），再由張龍元、李健偉以電話恫嚇附表二所示吳嘉勝等鴿主，需
    匯款二千元不等之金額，至張龍元所有龍潭郵局帳號○六○九三三之一號帳戶內
    ，否則要將賽鴿予以處分，使吳嘉勝等人心生畏懼應允之，而將如附表二所示之
    贖款匯入張龍元前開帳戶內，得款則由張龍元、李健偉、丑○○三人朋分。經警
    於八十九年十二月八日，在桃園縣龍潭鄉○○路一○一號，因發現張龍元前揭郵
    局帳戶內有不明款項匯入，始循線查悉上情，並扣得張龍元所有供犯罪所用之前
    揭郵局儲金簿一本及提款卡一張
三、案經新竹縣警察局新埔分局報請臺灣桃園地方法院檢察署檢察官偵查起訴。
    理  由
一、上訴人即被告丑○○對於如附表一所示竊盜及恐嚇取財之犯罪事實，固於警訊時
    供承：伊有與李健偉共同網取他人賽鴿，並由王金堂負責打電話向鴿主取財（見
    偵查卷十背頁至十一頁），惟被告嗣後即改口否認涉有竊盜及恐嚇取財之犯行，
    辯稱：伊不認識王金堂，未曾與王金堂一起擄鴿勒贖，伊只有陪李健偉上山，不
    知道李健偉在做什麼，伊於警訊時供承參予竊盜及恐嚇取財犯行，係受刑求所為
    之不實供述云云。經查：
  (一)共犯王金堂於警訊時雖供認，是由被告丑○○、李健偉在山上網鴿，得手後伊再
    以每隻一千二百元向他們收購，伊再依鴿環上的鴿主電話聯繫鴿主向鴿主勒贖等
    語（見偵查卷八頁）。惟按司法警官或司法警察詢問犯罪嫌疑人，不得於夜間行
    之，刑事訴訟法第一百條之三第一項前段定有明文，依上開警訊筆錄所載，偵訊
    時間係在八十九年九月七日下午二十一時五十分至二十三時十分，但警訊筆錄並
    無王金堂同意警方於夜間製作筆錄，難認警員於夜間訊問，業已得王金堂之同意
    ，警員訊問王金堂之程序既違反上述規定，故王金堂於警訊所為供述，自屬無證
    據能力，而不得作為認定被告丑○○犯罪之證據，合先敘明。
  (二)被告丑○○於警訊時自承有與李健偉共同網取他人賽鴿，再由王金堂負責打電話
    向鴿主取財（見偵查卷十背頁至十一頁），核與共犯李健偉於警訊中供稱：伊與
    丑○○二人負責架設鴿網抓鴿子予王金堂，王金堂每日給伊與丑○○工資一天一
    千元至一千二百元，自八十九年三月份開始，幫王金堂架設鴿網約有半年時間，
    獲利約三萬元等語（見偵查卷十四頁）；嗣李健偉於臺灣桃園地方法院九十二年
    六月二日另案（九十年度易字第一九六五號）審理時供承：伊自八十九年三、四
    月間起即與王金堂擄鴿勒贖，八、九月時有幫王金堂巡網等情（見該案判決，附
    於原審第一卷第一四九頁至一六五頁），核與證人即被害人丁○○、午○○、庚
    ○○、乙○○、張艷娥、巳○○、天○○、卯○○、丙○○、戌○○、子○○、
    嚴和祥、壬○○、丁坤豐、寅○○、辰○○、癸○○、申○○、己○○、羅文源
    、甲○○、酉○○、戊○○、未○○、張金容、辛○○、亥○○、杜文德於警訊
    或原審審理時到庭指訴之情節相符（見偵查卷十六至三九、六○至六五頁，原審
    一卷八三至八五、九○至九一、一○三至一○四頁），且有被害人辛○○立具之
    贓物認領保管單一紙、聯邦商業銀行龍潭分行匯入匯款資料日報表一件、存摺存
    款明細分類帳一件、入戶電匯申請書一紙、國內匯款回條一紙在卷可稽（見偵查
    卷七○至七一、七三、七六頁，原審一卷一四一至一四八頁），並有在共犯王金
    堂住處所查獲供擄鴿勒贖所用之鴿網三條及紀錄鴿環號碼之記事本二本扣案可資
    佐證。
  (三)雖被告辯稱：伊不識王金堂，僅係陪李健偉上山，但未參與本案云云。惟被告於
    偵查時，坦承有看過李健偉架設網子，地點是龍潭（見偵查卷九○背頁），被告
    嗣於本院審理時辯稱，於警訊時遭刑求而為不實供述云云，惟被告於偵查時就警
    訊時之自白係陳稱耳朵有開過刀，聽不清楚，且識字不多等語（見偵查卷九○背
    頁），並無指稱有遭刑求。是被告丑○○於原審改稱遭刑求，否認警訊時之自白
    係出於自由意思而為之陳述，實不足採。
  (四)共犯李健偉於警訊時供承，自八十九年三月間起，與丑○○二人，負責架設鴿網
    ，再由王金堂依鴿環上之電話撥打電話向被害人恐嚇財物，李健偉並供承於上開
    期間為同案被告王金堂架網竊鴿，且為之巡視鴿網等情，已如前述，共犯李健偉
    雖於原審審理中證稱，丑○○未涉案（見原審二卷四七頁），然與其於警訊之供
    述不符，亦與被告於警訊之初供不合，應係事後迴護被告丑○○之詞，不足為被
    告丑○○有利之認定。被告丑○○既已分擔實施犯罪行為之一部，已如前述，被
    告辯稱，僅與李健偉一起上山，不知其所為何事云云，應為卸責之詞，不足採信
    。就附表一所示二十八次犯行，被告既參與犯罪構成要件（即以網捕鴿之行為）
    ，則被告與共犯王金堂、李健偉間，就對附表一之被害人竊鴿恐嚇之犯行，自有
    犯意聯絡及行為之分擔，應負共犯之責。
  (五)共犯王金堂使用劉美婷之帳戶以供被害人匯款之用，但劉美婷於原審訊問時供稱
    ，伊之帳戶（存摺）遺失，伊不認識被告丑○○、王金堂等人，並未將存摺、提
    款卡借給他人使用，而王金堂則供稱係其房客提供該帳戶（見原審卷一第九十五
    頁至九十八頁），尚無證據足認劉美婷知情，提供該帳戶供共犯王金堂使用。
  (六)綜上，被告丑○○有附表一所示竊盜及恐嚇取財之犯行，洵堪認定。
二、就附表二所示竊盜及恐嚇取財部分犯行，被告丑○○雖否認涉案，並辯稱：伊不
    認識張龍元，未曾與張龍元一起擄鴿勒贖云云。惟查：
  (一)被告丑○○與共犯李健偉、張龍元共犯如附表二所示竊盜及恐嚇取財之犯行，經
    共犯張龍元、李健偉二人於警訊，及共犯張龍元於臺灣桃園地方法院另案審理時
    （九十年度易字第一九六五號）坦認在卷，核與證人即被害人吳嘉勝、陳專裕、
    申○○、謝石炎、鄭先行、彭國亮、謝永安、陳峰山、徐順龍、張梁盛、林棠村
    、戴錦財等人於警訊時指述之情節相符（見偵查卷四六頁），並經證人即查獲警
    員劉建明於臺灣桃園地方法院九十年度易字第一九六五號案件審理時證述明確，
    且有前揭張龍元所有之龍潭郵局儲金簿封面及內頁往來明細影本二紙、郵政國內
    匯款單影本十二紙、經被告張龍元指認之被告丑○○口卡片影本一紙在卷為憑，
    並有前揭被告張龍元所有供犯罪所用之龍潭郵局儲金簿一本及提款卡一張扣案可
    資佐證。
  (二)共犯李健偉於原法院另案審理時一改前供，翻稱：王金堂於張龍元遭查獲後數日
    ，在其住處以三十萬元之代價，要伊指認張龍元與之共犯云云，然此不惟與上開
    事證有違，且共犯李健偉於八十九年十二月六日起即在臺灣宜蘭戒治所執行強制
    戒治，迄九十年四月二日始停止戒治出所，有法務部在監
    按，而其警訊筆錄係九十年一月二日在宜蘭監獄製作，是王金堂顯無可能於八十
    九年十二月八日即張龍元為警查獲後，至上開筆錄制作完成前之任一時段，在其
    責之詞，自不足採信。
  (三)依被告丑○○所述，其與共犯李健偉係屬遠親（見偵查卷十一頁），二人間又查
    無仇隙，然李健偉竟於警局二度指認丑○○犯案，並與共犯張龍元所供情節相符
    ，應非虛構，故其於原審審理時所改稱：丑○○未涉案云云，顯係意在迴護，亦
    非可採。是被告丑○○，與李健偉、張龍元三人此部分竊盜及恐嚇取財之犯行，
    事證亦甚明確。
  (四)至被告丑○○就所犯附表二所示之犯行，雖經檢察官以九十年度偵字第二九一九
    號為不起訴處分（見原審二卷二三至二四頁），然此係因當時李健偉供稱，丑○
    ○未涉案，且共犯張龍元未出面指認被告丑○○，有以致之，而被告丑○○有參
    與附表二之犯行，業據張龍元指認，已如上述，檢察官之不起訴處分，自無拘束
    本院之效力，附此敘明。
三、綜上所述，本案事證已甚明確，被告丑○○之前開犯行，洵堪認定。
四、核被告丑○○所為，係犯刑法第三百二十條第一項之竊盜罪及第三百四十六條第
    一項之恐嚇取財罪，被告丑○○就附表一之各次犯行，與共犯王金堂、李健偉間
    ；另其就附表二之犯行，與被告張龍元、李健偉間，各互有犯意聯絡及行為分擔
    ，皆為共同正犯。又被告丑○○就附表一及附表二所示先後多次竊盜及恐嚇取財
    犯行，時間均各自緊接，犯罪構成要件各相同，顯均係基於概括犯意反覆為之，
    應分別依連續犯之規定，論以一竊盜罪及恐嚇取財罪，並均加重其刑。所犯上開
    二罪間，有方法結果之牽連關係，應從一重之恐嚇取財罪處斷。另被告丑○○就
    附表二所示之犯行，雖未據檢察官起訴，惟此部份與起訴部分，有連續犯之裁判
    上一罪關係，前已敘及，本院自得併予審究。
五、原審予以論罪科刑，固非無見，惟(一)按刑法分則或刑法特別法中規定之結夥二人
    或三人以上之犯罪，應以在場共同實施或在場參與分擔實施犯罪之人為限，不包
    括同謀共同正犯在內（最高法院七十六年台上字第七二一○號判例意旨參照），
    就附表一所述犯行，被告丑○○、李健偉及王金堂雖事前共謀竊盜，但僅推由被
    告丑○○、李健偉至現場實施，因現場行竊者僅二人，自不能認定為結夥三人竊
    盜；同理，就附表二所述犯行，亦無證據認定在場竊盜者有三人，亦不能認定被
    告為結夥三人竊盜，乃原審論被告為結夥三人竊盜；(二)被告等人竊取如附表一所
    示二十八人之鴿子共六十八隻，竊取如附表二所示十二人之鴿子共十四隻，乃原
    審認定竊取附表一之鴿子二十八隻，竊取附表一一之鴿子為十二隻；(三)劉美婷何
    以不知情，原判決未於理由內敘明；(四)共犯王金堂於警訊時所為供述，係司法警
    察於夜間所為訊問，且未經王金堂同意，不具證據能力，惟原審據之為被告丑○
    ○不利之認定，均有未洽。
六、被告丑○○提起上訴，否認犯罪，固無可採，惟原判決關於被告丑○○部分既有
    可議，應由本院將原判決關於被告丑○○部分撤銷改判，審酌被告丑○○之素行
    、犯罪之動機、目的、手段、犯案次數、期間、參與本案之程度較輕、恐嚇所得
    財物之金額、所生危害及犯後態度等一切情狀，量處有期徒刑一年六月，扣案之
    鴿網三條及紀錄鴿環號碼之記事本二本，係共犯王金堂住處所查獲，屬王金堂所
    有供附表一所示犯罪所用之物，依刑法第三十八條第一項第二款之規定，宣告沒
    收之。另查扣戶名張龍元之龍潭郵局帳號○六○九三三之一號儲金簿一本及提款
    卡一張，係共犯張龍元所有，且係供附表二所示犯行所用之物，依上開法條，宣
    告沒收之。至未扣案之劉美婷所有聯邦商業銀行龍潭分行帳號00000000
    0000號存摺一本及提款卡一張，既乏證據證明係被告丑○○或其他共犯所有
    之物，爰不併予諭知沒收，併予敘明。
七、公訴意旨另以：被告丑○○自八十九年九月八日起（即查獲王金堂共犯之犯行之
    後），至同年十月底止，基於同前竊盜及恐嚇取財之概括犯意，亦涉有附表三所
    示之竊盜及恐嚇取財罪嫌云云。被告丑○○堅詞否認涉有此部分之罪嫌，辯稱：
    伊未參與附表三竊盜及恐嚇取財等語。公訴人認被告丑○○涉犯附表三之犯行，
    無非係以附表三所示之被害人林義銣等人之指訴，及前開劉美婷名義聯邦商業銀
    行龍潭分行匯入匯款資料日報表一件、存摺存款明細分類帳一件、入戶電匯申請
    書一紙等為其論據，然附表三所示之被害人林義銣等人係於八十九年九月十三日
    之後匯款至前開劉美婷名義聯邦商業銀行龍潭分行之帳戶，但被告與王金堂共犯
    部分既於八十九年九月七日即查獲，此後未有何其他證據，足認被告於該日之後
    ，仍與王金堂基於共犯之意思對附表三之被害人為竊盜、恐嚇取財之犯行，自不
    能因如附表三所示之被害人於八十九年九月十三日匯款至劉美婷帳戶，即認定被
    告就此仍應負共犯之責，此部分不能證明被告犯罪，惟公訴人認此部分，與前揭
    論罪科刑部分，有連續犯裁判上一罪之關係，故就此部分不另為無罪之諭知，併
    此敘明。
據上論斷，應依刑事訴訟法第三百六十九條第一項前段、第三百六十四條、第二百九
十九條第一項前段，刑法第二十八條、第五十六條、第三百二十條第一項、第三百四
十六條第一項、第五十五條後段、第三十八條第一項第二款，罰金罰鍰提高標準條例
第一條前段，判決如主文。
本案經檢察官李進誠到庭執行職務。
中　　　華　　　民　　　國　　九十三　　年　　　二　　　月　　 十七 　　日
                              臺灣高等法院刑事第三庭
                                  審判長法  官  張　連　財
                                        法  官  黃　金　富
                                        法  官  林　明　俊
右正本證明與原本無異。
不得上訴。
                                        書記官  蕭　進　忠
中　　　華　　　民　　　國　　九十三　　年　　　二　　　月　　 十八 　　日
附錄：本判決論罪科刑法條全文
刑法第三百二十條第一項
意圖為自己或第三人不法之所有，而竊取他人之動產者，為竊盜罪，處五年以下有期
徒刑、拘役或五百元以下罰金。
刑法第三百四十六條第一項
意圖為自己或第三人不法之所有，以恐嚇使人將本人或第三人之物交付者，處六月以
上五年以下有期徒刑，得併科一千元以下罰金。
 附表一
 劉美婷所有聯邦商業銀行龍潭分行帳號000000000000號帳戶
┌─┬────┬──────┬─────┬──────┬──┐
│  │被害人  │匯款時間    │被竊財物  │匯款金額    │附註│
│  │        │            │          │（新臺幣）  │    │
├─┼────┼──────┼─────┼──────┼──┤
│一│丁○○  │八十九年三月│賽鴿一隻  │二千零三十一│鴿子│
│  │        │三十日      │          │元          │已回│
├─┼────┼──────┼─────┼──────┼──┤
│二│午○○  │八十九年四月│賽鴿一隻  │一千八百元  │鴿子│
│  │        │十九日      │          │            │已回│
├─┼────┼──────┼─────┼──────┼──┤
│三│庚○○  │八十九年四月│賽鴿一隻  │二千五百元  │鴿子│
│  │        │二十日      │          │            │已回│
├─┼────┼──────┼─────┼──────┼──┤
│四│乙○○  │八十九年四月│賽鴿三隻  │七千五百三十│鴿子│
│  │        │二十日      │          │五元        │已回│
├─┼────┼──────┼─────┼──────┼──┤
│五│張艷娥  │八十九年四月│賽鴿一隻  │二千五百三十│鴿子│
│  │        │二十日      │          │五元        │已回│
├─┼────┼──────┼─────┼──────┼──┤
│六│巳○○  │八十九年四月│賽鴿一隻  │一千五百元  │鴿子│
│  │        │二十一日    │          │            │已回│
├─┼────┼──────┼─────┼──────┼──┤
│七│天○○  │八十九年四月│賽鴿一隻  │一千五百十八│鴿子│
│  │        │二十四日    │          │元          │已回│
├─┼────┼──────┼─────┼──────┼──┤
│八│卯○○  │八十九年五月│賽鴿七隻  │一萬四千元  │只回│
│  │        │十八日      │          │            │四隻│
├─┼────┼──────┼─────┼──────┼──┤
│九│丙○○  │八十九年八月│賽鴿一隻  │一千八百一十│鴿子│
│  │        │七日        │          │元          │已回│
├─┼────┼──────┼─────┼──────┼──┤
│十│戌○○  │八十九年八月│賽鴿一隻  │二千零十五元│鴿子│
│  │        │七日        │          │            │已回│
├─┼────┼──────┼─────┼──────┼──┤
│十│子○○  │八十九年八月│賽鴿一隻  │二千零十八元│鴿子│
│一│        │十四日      │          │            │已回│
├─┼────┼──────┼─────┼──────┼──┤
│十│嚴和祥  │八十九年八月│賽鴿一隻  │二千零十元  │鴿子│
│二│        │十四日      │          │            │已回│
├─┼────┼──────┼─────┼──────┼──┤
│十│壬○○  │八十九年八月│賽鴿一隻  │二千零十元  │鴿子│
│三│        │十七日      │          │            │已回│
├─┼────┼──────┼─────┼──────┼──┤
│十│丁坤豐  │八十九年八月│賽鴿二隻  │四千零七元  │鴿子│
│四│        │十九日      │          │            │已回│
├─┼────┼──────┼─────┼──────┼──┤
│十│寅○○  │八十九年八月│賽鴿九隻  │一萬八千元  │鴿子│
│五│        │二十一日    │          │            │已回│
├─┼────┼──────┼─────┼──────┼──┤
│十│辰○○  │八十九年八月│賽鴿一隻  │二千零十元  │鴿子│
│六│        │二十一日    │          │            │已回│
├─┼────┼──────┼─────┼──────┼──┤
│十│癸○○  │八十九年八月│賽鴿二隻  │四千零十五元│鴿子│
│七│        │二十五日    │          │            │已回│
├─┼────┼──────┼─────┼──────┼──┤
│十│申○○  │八十九年八月│賽鴿六隻  │一萬二千元  │鴿子│
│八│        │二十八日    │          │            │已回│
├─┼────┼──────┼─────┼──────┼──┤
│十│己○○  │八十九年九月│賽鴿一隻  │一千五百一十│鴿子│
│九│        │一日        │          │元          │已回│
├─┼────┼──────┼─────┼──────┼──┤
│二│羅文源  │八十九年九月│賽鴿一隻  │二千零十二元│鴿子│
│十│        │一日        │          │            │已回│
├─┼────┼──────┼─────┼──────┼──┤
│二│甲○○  │八十九年九月│賽鴿一隻  │二千零十五元│鴿子│
│一│        │一日        │          │            │已回│
├─┼────┼──────┼─────┼──────┼──┤
│二│酉○○  │八十九年九月│賽鴿一隻  │二千零十九元│鴿子│
│二│        │一日        │          │            │已回│
├─┼────┼──────┼─────┼──────┼──┤
│二│戊○○  │八十九年九月│賽鴿一隻  │二千零七元  │鴿子│
│三│        │一日        │          │            │已回│
├─┼────┼──────┼─────┼──────┼──┤
│二│未○○  │八十九年九月│賽鴿一隻  │二千零七元  │鴿子│
│四│        │三日        │          │            │已回│
├─┼────┼──────┼─────┼──────┼──┤
│二│張金容  │八十九年九月│賽鴿五隻  │一萬零三十元│鴿子│
│五│        │五日        │          │            │已回│
├─┼────┼──────┼─────┼──────┼──┤
│二│辛○○  │八十九年九月│賽鴿一隻  │二千元      │領回│
│六│        │四日        │          │            │    │
├─┼────┼──────┼─────┼──────┼──┤
│二│亥○○  │八十九年九月│賽鴿八隻  │一萬六千元  │鴿子│
│七│        │七日        │          │            │已回│
├─┼────┼──────┼─────┼──────┼──┤
│二│杜文德  │八十九年九月│賽鴿七隻  │一萬四千元  │只回│
│八│        │七日        │          │            │三隻│
└─┴────┴──────┴─────┴──────┴──┘
 附表二
 張龍元所有龍潭郵局帳號○六○九三三之一號帳戶
┌─┬────┬──────┬─────┬──────┬──┐
│  │被害人  │匯款時間    │被竊財物  │匯款金額    │附註│
│  │        │            │          │（新臺幣）  │    │
├─┼────┼──────┼─────┼──────┼──┤
│一│吳嘉勝  │八十九年九月│賽鴿一隻  │二千零十九元│鴿子│
│  │        │八日        │          │            │已回│
├─┼────┼──────┼─────┼──────┼──┤
│二│陳專裕  │八十九年九月│賽鴿一隻  │二千零十九元│鴿子│
│  │        │十三日      │          │            │已回│
├─┼────┼──────┼─────┼──────┼──┤
│三│申○○  │八十九年九月│賽鴿二隻  │四千零二十五│鴿子│
│  │        │十三日      │          │元          │已回│
├─┼────┼──────┼─────┼──────┼──┤
│四│謝石炎  │八十九年九月│賽鴿一隻  │二千零十五元│鴿子│
│  │        │十三日      │          │            │已回│
├─┼────┼──────┼─────┼──────┼──┤
│五│鄭先行  │八十九年九月│賽鴿二隻  │四千零二十一│鴿子│
│  │        │十四日      │          │元          │已回│
├─┼────┼──────┼─────┼──────┼──┤
│六│彭國亮  │八十九年九月│賽鴿一隻  │二千零二十元│鴿子│
│  │        │十四日      │          │            │已回│
├─┼────┼──────┼─────┼──────┼──┤
│七│謝永安  │八十九年九月│賽鴿一隻  │一千五百十八│鴿子│
│  │        │十四日      │          │元          │已回│
├─┼────┼──────┼─────┼──────┼──┤
│八│陳峰山  │八十九年九月│賽鴿一隻  │二千零十一元│鴿子│
│  │        │十四日      │          │            │已回│
├─┼────┼──────┼─────┼──────┼──┤
│九│徐順龍  │八十九年九月│賽鴿一隻  │二千零二十元│鴿子│
│  │        │十五日      │          │            │已回│
├─┼────┼──────┼─────┼──────┼──┤
│十│張梁盛  │八十九年九月│賽鴿一隻  │二千零一元  │鴿子│
│  │        │十六日      │          │            │已回│
├─┼────┼──────┼─────┼──────┼──┤
│十│林棠村  │八十九年九月│賽鴿一隻  │七千元      │鴿子│
│一│        │十三日      │          │            │已回│
├─┼────┼──────┼─────┼──────┼──┤
│十│戴錦財  │八十九年九月│賽鴿一隻  │二千零十九元│鴿子│
│二│        │十八日      │          │            │已回│
└─┴────┴──────┴─────┴──────┴──┘
　附表三
 劉美婷所有聯邦商業銀行龍潭分行帳號000000000000號帳戶
┌─┬────┬──────┬─────┬──────┬──┐
│  │被害人  │匯款時間    │被竊財物  │匯款金額    │附註│
│  │        │            │          │（新臺幣）  │    │
├─┼────┼──────┼─────┼──────┼──┤
│一│林義銣　│八十九年九月│賽鴿二隻　│四千元　　　│鴿子│
│  │　　　　│十三日　　　│　　　　　│　　　      │已回│
├─┼────┼──────┼─────┼──────┼──┤
│二│蔡楊雪燕│八十九年九月│賽鴿一隻　│二千元　　　│鴿子│
│  │　　　　│十三日　　　│　　　　　│　　　      │已回│
├─┼────┼──────┼─────┼──────┼──┤
│三│陳建全　│八十九年九月│賽鴿一隻　│二千元　　　│鴿子│
│  │　　　　│十三日　　　│　　　　　│　　　      │已回│
├─┼────┼──────┼─────┼──────┼──┤
│四│黃俊元　│八十九年九月│賽鴿一隻　│二千元      │鴿子│
│  │　　　　│十三日　　　│　　　　　│　　　　　　│已回│
├─┼────┼──────┼─────┼──────┼──┤
│五│簡榮明　│八十九年九月│賽鴿一隻　│二千元      │鴿子│
│  │　　　　│十三日　　　│　　　　　│　　　　　　│已回│
├─┼────┼──────┼─────┼──────┼──┤
│六│謝石炎　│八十九年九月│賽鴿一隻　│二千元      │鴿子│
│  │　　　　│十三日　　　│　　　　　│　　　　　　│已回│
├─┼────┼──────┼─────┼──────┼──┤
│七│梁輝渙　│八十九年九月│賽鴿二隻　│四千元      │鴿子│
│  │　　　　│十三日　　　│　　　　　│　　　　　　│已回│
├─┼────┼──────┼─────┼──────┼──┤
│八│郭瑤琪　│八十九年九月│賽鴿一隻　│一千八百元　│鴿子│
│  │　　　　│十四日　　　│　　　　　│　　　      │已回│
├─┼────┼──────┼─────┼──────┼──┤
│九│傅學任　│八十九年九月│賽鴿一隻　│二千元      │鴿子│
│  │　　　　│十四日　　　│　　　　　│　　　　　　│已回│
├─┼────┼──────┼─────┼──────┼──┤
│十│江東皓　│八十九年九月│賽鴿一隻　│二千元      │鴿子│
│  │　　　　│十四日　　　│　　　　　│　　　　　　│已回│
├─┼────┼──────┼─────┼──────┼──┤
││余龍生　│八十九年九月│賽鴿一隻　│二千元      │鴿子│
│  │　　　　│十四日　　　│　　　　　│　　　　　　│已回│
├─┼────┼──────┼─────┼──────┼──┤
│十二│曾建欽　│八十九年九月│賽鴿二隻　│四千元      │鴿子│
│  │　　　　│十四日　　　│　　　　　│　　　　　　│已回│
├─┼────┼──────┼─────┼──────┼──┤
│十三│鄭東根　│八十九年九月│賽鴿一隻　│一千五百元　│鴿子│
│  │　　　　│十五日　　　│　　　　　│　　　      │已回│
├─┼────┼──────┼─────┼──────┼──┤
│十四│楊世鑫　│八十九年九月│賽鴿二隻　│四千元      │鴿子│
│  │　　　　│十五日　　　│　　　　　│　　　　　　│已回│
│  │        │            │          │            │    │
├─┼────┼──────┼─────┼──────┼──┤
│十五│侯慶傑　│八十九年十月│賽鴿一隻　│二千元      │鴿子│
│  │　　　　│九日　　　　│　　　　　│　　　　　　│已回│
├─┼────┼──────┼─────┼──────┼──┤
│十六│洪啟銘　│八十九年十月│賽鴿一隻　│一千八百元　│鴿子│
│  │　　　　│九日　　　　│　　　　　│　　　      │已回│
├─┼────┼──────┼─────┼──────┼──┤
│十七│黃吉成　│八十九年十月│賽鴿一隻　│二千元      │鴿子│
│  │　　　　│十一日　　　│　　　　　│　　　　　　│已回│
├─┼────┼──────┼─────┼──────┼──┤
│十八│何富源　│八十九年十月│賽鴿一隻　│一千八百元　│鴿子│
│  │　　　　│二十三日　　│　　　　　│　　　      │已回│
├─┼────┼──────┼─────┼──────┼──┤
│十九│黃英敏　│八十九年十月│賽鴿一隻　│二千元      │鴿子│
│  │　　　　│二十三日　　│　　　　　│　　　　　　│已回│
└─┴────┴──────┴─────┴──────┴──┘
